臺灣屏東地方法院刑事判決
111年度金簡上字第21號
上  訴  人  
即  被  告  張予甄


上列上訴人即被告因違反洗錢防制法等案件，不服本院111年度
金簡字第22號中華民國111年6月29日第一審刑事簡易判決（聲請
簡易判決處刑案號：臺灣屏東地方檢察署110年度偵字第6592號
），提起上訴，本院管轄之第二審合議庭判決如下：
    主      文
原判決關於刑之部分撤銷。
上開撤銷部分，處有期徒刑參月，併科罰金新臺幣壹萬元，罰金
如易服勞役，以新臺幣壹仟元折算壹日。緩刑貳年。
    事實及理由
一、本案係在刑事訴訟法第348條於民國110年6月18日修正施行
    後，始由被告張予甄於111年7月14日提起上訴，此有被告所
    提刑事上訴狀上所蓋本院收文戳章可考，自應適用修正後之
    現行刑事訴訟法第348條規定判斷上訴範圍（最高法院刑事
    大法庭110年度台上大字第5375號裁定意旨參照）。觀之被
    告所提刑事上訴狀之內容，及經本院當庭與被告確認結果，
    本件被告僅就原判決關於量刑之部分提起上訴（見簡上卷第
    91頁），是依刑事訴訟法第348條第3項規定，本件審理範圍
    僅及於原判決關於量刑之部分，其餘部分均非本院審理範圍
    ，先予敘明。
二、本案據以審查量刑妥適與否之原審所認定犯罪事實、罪名：
  ㈠張予甄其知悉詐欺集團常經由取得他人金融帳戶遂行詐欺犯
    行，藉此取得、掩飾及隱匿詐欺贓款，竟基於共同詐欺及洗
    錢之犯意（主觀不知係3人以上之詐欺集團），於110年4月1
    0日或前數日以其臺灣銀行潮州分行帳號000-000000000000
    及合作金庫銀行不詳帳號，提供詐騙集團成員使用上開金融
    帳戶後向他人詐取財物及洗錢之用，嗣該詐騙集團成員於當
    日向多名被害人（除楊皓森外，其他不詳）詐騙，其中楊皓
    森於110年4月10日16時9分許，遭該集團以電話「網路購物
    扣款設定錯誤」之話術訛騙，致其於同日18時29分許，在桃
    園市中壢區弘揚路住處附近之國泰世華銀行ATM轉帳之方式
    匯款新臺幣(下同)9,983元至上開臺灣銀行金融帳戶後（除
    楊皓森外當日下午先前尚有他人匯入款項），張予甄立即於
    屏東縣○○鄉○○路00號統一超商新埤店，以ATM提領1萬元贓款
    ，再立即購買等價之GASH遊戲點數卡，將點數儲值序號、密
    碼提供予詐騙集團成員，以此洗錢。
  ㈡核被告所為，係犯刑法第339條第1項詐欺取財罪及洗錢防制
    法第14條第1項一般洗錢罪。又被告以一行為觸犯一般洗錢
    罪、詐欺取財罪，為想像競合犯，應依刑法第55條規定，從
    一重之一般洗錢罪處斷。另被告上開犯行，與不詳之詐欺集
    團成員間，具有犯意聯絡與行為分擔，自應論以共同正犯。
三、對原判決之上訴說明：
  ㈠被告上訴意旨略以：我犯後並未矢口否認，且已與告訴人楊
    皓森以1萬元達成和解並賠償完畢，所賠償之金額尚且高於
    告訴人之損失，本案亦未獲有利益，請給我緩刑之機會等語
    。
  ㈡按緩刑之宣告，除應具備刑法第74條所定條件外，並須有可
    認為以暫不執行刑罰為適當之情形，始得為之，亦屬法院裁
    判時得依職權自由裁量之事項，當事人不得以原審未諭知緩
    刑指為違背法令（最高法院72年台上字第6696號判例意旨參
    照）。是揆諸前開說明，被告上訴指摘原審未諭知緩刑部分
    ，即無理由。惟按犯前2條之罪，在偵查或審判中自白者，
    減輕其刑，洗錢防制法第16條第2項定有明文。查被告已於
    本院審理時自白洗錢防制法第14條第1項之一般洗錢犯行（
    見簡上卷第91頁），則原審未及審酌上開情事，致未依上開
    規定予以減輕其刑，尚有未洽，自應由本院將原判決關於被
    告宣告刑部分撤銷改判。
四、爰以行為人之責任為基礎，審酌被告係成年且智識成熟之人
    ，理應知悉國內現今詐騙案件盛行，竟仍率爾提供本案帳戶
    資料予他人使用，並依指示前往提款，再將該款項以購買遊
    戲點數卡之方式交付予他人，紊亂社會正常交易秩序，使不
    法之徒藉此輕易詐取財物，亦造成金流斷點，使檢警難以追
    查緝捕，更令告訴人因而受有財產上損失，所為確屬不該；
    惟考量被告已坦承犯行，並與告訴人達成和解之犯後態度，
    有和解書、郵政入戶匯款申請書在卷可參（原審卷第23至25
    頁），暨參以被告前無論罪科刑紀錄（見簡上卷附臺灣高等
    法院被告前案紀錄表），素行尚可，與其於本院審理時自承
    之智識程度及家庭生活經濟狀況（見簡上卷第96頁）等一切
    情狀，量處如主文第2項所示之刑，並就罰金部分諭知易服
    勞役之折算標準，以資懲儆。其次，被告未曾因故意犯罪受
    有期徒刑以上刑之宣告，業據前述，可見被告之素行尚非不
    佳。本院審酌其經此教訓後，當知所警惕，且被告已與告訴
    人和解並履行完畢，亦如前述，足見被告尚知盡力彌補其所
    造成之損害，是本院認尚無逕對被告施以短期自由刑之必要
    ，自可先賦予被告適當之社會處遇，以期其能有效回歸社會
    ，故上開對被告宣告之刑，以暫不執行為適當，爰另諭知緩
    刑2年，以啟自新。
據上論斷，應依刑事訴訟法第455條之1第1項、第3項、第369條
第1項前段、第364條、第299條第1項前段，判決如主文。
本案經檢察官林吉泉聲請簡易判決處刑，經被告提起上訴後，由
檢察官王雪鴻到庭執行職務。　　
中　　華　　民　　國　　111 　年　　10　　月　　21　　日
                  刑事第二庭  審判長法  官　程士傑
                                    法  官　張瑞德
                                    法  官　楊孟穎
以上正本證明與原本無異。
不得上訴。
中　　華　　民　　國　　111 　年　　10　　月　　21　　日
                                    書記官　林靜慧
附錄本判決論罪科刑法條：
中華民國刑法第339條第1項
意圖為自己或第三人不法之所有，以詐術使人將本人或第三人之
物交付者，處5年以下有期徒刑、拘役或科或併科50萬元以下罰
金。
洗錢防制法第14條第1項
有第二條各款所列洗錢行為者，處7年以下有期徒刑，併科新臺
幣5百萬元以下罰金。